【裁判字號】    99,交聲,814
【裁判日期】    990225
【裁判案由】    聲明異議
【裁判全文】
臺灣臺中地方法院交通事件裁定        99年度交聲字第814 號
原處分機關  交通部公路總局臺中區監理所
異  議  人
即受處分人  甲○○
上列受處分人因違反道路交通管理處罰條例案件，對於交通部公
路總局臺中區監理所民國99年1 月21日所為之裁決（中監違字第
裁60─000000000 號裁決書），聲明異議，本院裁定如下：
    主    文
異議駁回。
    理    由
一、原處分機關略以：異議人即受處分人（下稱受處分人）甲○
    ○於民國97年1 月4 日至本所辦理違規案號GD0000000 之吊
    扣駕照，並當場簽收第00000000000000號講習通知單，受處
    分人未依指定日期97年2 月29日參加講習，亦未辦理延訓，
    經本所依違反道路交通管理處罰條例第24條第3 項前段規定
    逕行舉發，受處分人未依規定到案繳納罰鍰，亦未提出不服
    舉發之表示，本所遂於99年1 月21日以中監違字第裁00-000
    000 000 號裁決書處罰鍰新臺幣（下同）1,800 元，並應參
    加道路交通安全講習（講習日期另行通知），逾期則依裁決
    書主文規定裁處等語。
二、受處分人異議意旨略以：受處分人於97年3 月12日因刑事案
    件入監服刑，於98年8 月12日假釋出監，請撤銷罰鍰1,800
    元等語。
三、按汽車駕駛人有第24條第1 項各款、第2 項情形之一或本條
    例其他條款明定應接受道路交通安全講習者，無正當理由，
    不依規定接受道路交通安全講習者，處新臺幣（下同）1,80
    0 元罰鍰。道路交通管理處罰條例第24條第3 項前段定有明
    文。又道路交通安全講習辦法第16條第1 項、第2 項明定，
    汽車駕駛人於接獲道路交通安全講習通知後，應按指定日期
    攜帶講習通知單、駕駛執照或國民身分證前往講習場所報到
    參加講習。如因病、服役、服刑、受保安感訓處分或動員機
    關之召集或徵集，或其他正當理由，無法參加講習時，應於
    接獲講習通知後，由其本人或家屬或服務之公司行號以書面
    檢同有關證明文件或其影本，向辦理講習單位申請延期講習
    。汽車駕駛人無正當理由不參加道路交通安全講習或經再通
    知仍不參加者，依道路交通管理處罰條例第24條第3 項、第
    4 項之規定處罰。
四、經查：本件受處分人原應於97年2 月29日接受道路交通安全
    講習，而未依規定參加該交通安全講習之事實，為受處分人
    於聲明異議狀中所不爭執，並有交通部臺中區監理所99年2
    月10日中監自字第0992001031號函文1 份附卷可稽。又本件
    受處分人既於97年1 月4 日至原處分機關當場簽收第000000
    00 000000 號講習通知單，是受處分人已知悉97年2 月29日
    為其應參加交通安全講習日期，又觀之送達於受處分人之臺
    中區○○○道路安全講習通知單背面之注意規定事項亦已清
    楚標示被通知人應親自報到接受講習，不得請他人代替，報
    到截止逾時不予受理報到；若因病、服役、服刑、出國、受
    保安感訓處分或動員機關之召集或徵集而無法參加講習時，
    應於接獲講習通知單後，由本人或受託人，檢附有效證件於
    15天內以書面向本站道安講習班申請延期等語。惟受處分人
    未依指定日期97年2 月29日參加講習，雖辯以其於97 年3月
    12日因刑事案件入監服刑，惟原指定講習日期係在受處分人
    入監服刑之前，尚無因服刑而無法參加講習之虞，縱受處分
    人有其他申請延期事由，亦未見其辦理延期，是舉發單位依
    法舉發及原處分機關依法裁罰，應無不當。從而，本件事證
    明確，受處分人之違規行為堪以認定。
五、綜上所述，本件受處分人確有汽車駕駛人無正當理由不依規
    定接受道路安全講習之違規行為，事證明確。從而，原處分
    機關依道路交通管理處罰條例第24條第3 項之規定裁處罰鍰
    1, 800元，並應參加道路交通安全講習，其認事用法均無違
    誤，裁罰亦無不當，本件異議為無理由，應予駁回。
六、據上論斷，應依道路交通管理處罰條例第87條第2 項、道路
    交通案件處理辦法第第19條，裁定如主文。
中    華    民    國    99    年    2     月    25    日
                        交通法庭  法  官  蔡美華
上正本證明與原本無異。
如不服本裁定，應於送達後5日內，向本院提出抗告狀。
                                  書記官  張皇清
中    華    民    國    99    年    2     月    25    日

司法院資訊處製作；財團法人民間司法改革基金會備份。
